# 延长保修收入及保险费确认时点问题

提问人：jackiechen8623 时间：2015-06-29 14:09:58
被审计单位销售商品时提供 1 年期的三包服务，同时销售延长保修业务或意外伤害保险； 1 、延长保修服务期间为 1 年，期间如有质量问题随时免费实施三包服务； 2 、意外伤害保险约定如购买意外伤害保险后， 1 年内如有意外损失行为，免费修理 2 次或更换一次，发生 2 次修理或免费更换后，保险自动到期。
个人认为： 1 、延长保修服务在收到款项时计入递延收益，并在 1 年期内平均计入损益； 2 、意外伤害保险收入，在收到款项时计入递延收益，并在 1 年期内平均计入损益；或发生 2 次免费修理或更换 1 次新机后将未计入损益的部分一次性计入损益。

回答人：chenyiwei
基本赞同你的理解。 如果提供的保修等服务的期限超出了法律法规强制性规定或者行业惯例的三包年限，则超出部分应作为一项单独的服务，在收到款项时予以递延，在提供服务期间确认为收入。如果没有单独收取价款或者单独收取的价款明显偏低的，应看作最初的销售价款中包含了一部分额外三包服务的价款，应采用系统、合理的方式将最初收取的销售价款在商品销售收入和额外三包服务之间进行拆分，将归属于额外三包服务的部分予以递延，在后续提供额外三包服务期间确认为收入。